

LUIS RICARDO CAYETANO HERRERA

INGENIERO EN SISTEMAS COMPUTACIONALES

PRESENTACIÓN

3321477155

 $richych 92\,@\,gmail.com$

https://about.me/richy_92

Guadalajara, Jal.



Soy un tecnólogo creativo, observador, dinámico con ganas de contribuir siempre a la comunidad de desarrollo de software, con particular interés por las tecnologías web. Joven acostumbrado al trabajo individual y colaborativo, mi experiencia me ha enseñado a trabajar bajo presión y superando estos en diferentes circunstancias.

Mi objetivo es formar parte de una empresa competitiva en donde pueda desarrollarme profesionalmente, aportar con mis conocimientos en los proyectos que se me asignen y contribuir siempre a la mejora continua y éxito de la empresa.

EXPERIENCIA

08/2019 - Actualmente

- ✓ NodeJS
- ✓ Express
- ✓ MySQL
- ✓ PHP
- ✓ Angular
- ✓ ASP.NET
- ✓ C#
- ✓ SQL Server
- ✓ Entity framework
- ✓ Bootstrap
- ✓ Javascript
- ✓ API

04/2019 - 04/2020

- ✓ ASP.NET (MVC,Web Forms, Web API)
- ✓ C#
- ✓ SQL Server
- ✓ Entity framework
- ✓ LINO
- ✓ SAP GUI Scripting
- ✓ IIS
- ✓ SSIS
- ✓ Kendo UI
- ✓ Bootstrap
- ✓ Javascript
- ✓ **JQuery**
- ✓ CSS
- ✓ HTML
- ✓ PowerShell
- ✓ API REST
- ✓ Azure DevOps

• Full Stack Developer

FREELANCE

- Proveer mis servicios como analista y desarrollador a clientes que tengan proyectos de software.
- Realizar estimación de tiempo y costo en proyectos de software.
- Cambios en diseños y funcionalidad en aplicaciones web ya desarrolladas.
- Diseñar y definir la arquitectura de aplicaciones web.
- Proponer soluciones de software de acuerdo a las necesidades del cliente.
- Despliegue de aplicaciones en servidores IIS y nginx.
- Adaptarse a la forma de trabajo definida por el cliente.
- Uso de git como herramienta para controlar las versiones del código fuente.
- Redactar la documentación requerida por el cliente.
- Diseño y modelado de API's con la herramienta Swagger.

Business Systems Analyst

JABIL

- Trabajar de manera proactiva definiendo nuevos productos de software.
- Colaborar con desarrolladores, DBA y administradores de aplicaciones de diferentes áreas con el fin de seguir los mismos estándares de desarrollo.
- Diseñar y modelar bases de datos.
- Diseñar y definir la arquitectura de aplicaciones web.
- Establecer y mantener excelentes relaciones de trabajo con los diferentes supervisores de área para agilizar procesos internos y con el cliente.
- Formalidad y compromiso en mis actividades.
- Proponer soluciones integrales y funcionales en cada uno de los proyectos.
- Capacitar a grupo de programadores en tecnologías de desarrollo con el fin de fortalecer los estándares y arquitectura de proyectos de software.
- Realizar análisis para proporcionar optimizaciones y automatizaciones de procesos con el fin de reducir tiempos y costos a la empresa.
- Trabajar hombro a hombro con expertos de cada área y con esto dar soluciones a problemas comunes.
- Migrar aplicaciones de otros sites al nuestro y adaptar esta a nuestras necesidades.

- Agregar y modificar características de aplicaciones ya existentes en el site.
- Administrador de servidores (SQL Server y servidor web IIS).
- Trabajar con el equipo de SAP para dar soporte a usuarios con cuentas SAP y automatizar procesos en SAP por medio de SAP GUI Scripting.
- Implementar procesos ETL (extraer, transformar y cargar) con SQL Server Integration Services.
- Envío de reportes automáticos a supervisores de área y al cliente.
- Proveer soporte a usuarios de aplicativos internos.
- Desarrollé un Proyecto que involucra el proceso de manufactura desde la salida de material de línea de producción hasta la venta de la misma, todo esto por medio de una aplicación web que tiene como fin tener rastreabilidad de cada material y a la misma vez generar graficas y reportes.
- Documentación técnica de todos los proyectos de software implementados.

05/2016 - 03/2019

- ✓ ASP.NET (MVC, Windows Forms)
- **✓** Entity Framework
- ✓ SQL Server
- ✓ Telerik
- ✓ MySQL
- ✓ Kendo UI
- ✓ JQuery
- ✓ CSS
- ✓ Php Laravel
- ✓ Eloquent ORM
- ✓ Node JS
- ✓ Express JS
- ✓ Sequelize ORM
- ✓ Angular JS
- ✓ Angular 2 +
- ✓ MongoDB
- ✓ API Rest
- ✓ Swagger
- ✓ WSO2(API Manager & Identity Server)

Web Developer

BIOXOR

- Trabajar con equipos multidisciplinarios para cumplir en tiempo y forma cada uno de los proyectos, satisfaciendo con éxito las necesidades del cliente.
- Capacitación constante en las tecnologías y herramientas usadas en los proyectos.
- Diseñar y modelar bases de datos.
- Diseñar y definir en equipo la arquitectura de aplicaciones a desarrollar.
- Formalidad y compromiso en mis actividades asignadas.
- Trabajar por objetivos y mostrar buenos resultados.
- Realizar análisis de requerimientos funcionales y no funcionales.
- Trabajar bajo el entorno de trabajo definido por la empresa.
- Manejar diferentes herramientas para el control de versiones (Collabnet Subversión, Microsoft Team Foundation Server y GIT) de documentos y código fuente.
- Estimar tiempos en cada uno de los requerimientos y actividades que tenga que ver con el desarrollo de software.
- Documentación de código fuente.
- Seguir y aplicar las reglas de codificación en cada proyecto.
- Ofrecer el servicio de soporte de aplicaciones internas y con el cliente.
- Configuración y despliegue de aplicaciones en los diferentes ambientes.
- Diseño y documentación de API's con la herramienta Swagger.
- Creación de servicios web API REST y SOAP.
- Agregar nuevas características y realizar cambios en aplicativos existentes.
- Crear manuales de usuario y manual técnico.
- Trabajar bajo la metodología SCRUM y bajo el modelo CMMI nivel III.

02/2016 - 05/2016

- ✓ MySQL
- ✓ JQuery
- ✓ CSS
- ✓ Php
- ✓ Node JS
- ✓ Express JS
- ✓ Angular JS
- ✓ MongoDB
- ✓ Conekta

Web Developer (Freelance)

WIZCHIMP

- Trabajar bajo presión y modo de trabajo de una empresa Startup.
- Mantener la eficiencia en los proyectos con recursos open source y con tecnologías que ofrezcan una construcción rápida y escalable.
- Desarrollar servicios web API REST.
- Diseñar y modelar bases de datos SQL y No SQL.
- Implementar la API de Conekta para realizar pagos en línea.
- Analizar e investigar las tecnologías a manejar en cada proyecto con base en los requerimientos de la aplicación.
- Estimar tiempos y recursos para los diferentes módulos de la aplicación.

08/2015 - 01/2016

- ✓ ASP.NET MVC
- ✓ SQL Server
- ✓ Crystal Reports
- ✓ Clarion
- ✓ JQuery
- ✓ Bootstrap
- ✓ LINQ

• Programmer Analyst (Practicante) QUANTUM

- Analizar requerimientos necesarios para la migración de un sistema avícola de escritorio a un entorno web.
- Definir el stack de aplicaciones, estructura, arquitectura y patrones de diseño más adecuados.
- Generación de reportes con la herramienta de Crystal Reports.
- Soporte a una aplicación ERP de escritorio.
- Agregar nuevas características y realizar cambios en aplicativos.
- Implementar la interfaz gráfica de una aplicación de escritorio a una aplicación web mediante SPA(Single-page Application).

FORMACIÓN

09/2010 - 02/2016

Ing. en sistemas computacionales.

Especialidad en desarrollo de aplicaciones con tecnologías web. Tecnológico Nacional de México/Instituto Tecnológico de Oaxaca. Cédula profesional: 11423914

LOGROS/CURSOS

15/07/2019 - 17/07/2019 (24 horas)

10/2017 (34 horas de contenido)

06/2017 (45 horas de contenido)

11/2014 (48 horas)

04/04/2014 - 06/04/2014 (48 horas)

> 11/2012 (16 horas)

Azure Bootcamp. Impartido por Microsoft. Jabil Green Point edificio 7, Guadalajara, Jal.

Angular: de cero a experto Curso de capacitación en línea udemy.com

ASP.NET MVC C#

Curso de capacitación en línea pluralsight.com

Hackathon de la Feria Digital 2014.

La Secretaría de Administración del Gobierno del Estado.

Propuesta: Cuidado del medio ambiente - Desarrollo de una API REST y una aplicación móvil.

Hackathon OAHACKA - ¡CATAPULTA! 2014

Reto: Ayuda a encontrar a las personas no localizadas en Oaxaca. Propuesta: Aplicación web, que permita facilitar el proceso de ALERTA AMBER.

Curso de programación móvil en Android Impartido en el Instituto Tecnológico de Oaxaca, en la X Jornada Académica de Ing. en Sistemas Computacionales.

REDES SOCIALES









IDIOMAS

Español: Nativo

Ingles: B1 (Cursado en Linguatec centro de enseñanza de idiomas)